【裁判字號】    95,停,3
【裁判日期】    950127
【裁判案由】    聲請停止執行
【裁判全文】
高雄高等行政法院裁定
                                         95年度停字第3號
聲  請  人  群翔工程股份有限公司
代  表  人  甲○○  總經理
相  對  人  台南縣環境保護局
代  表  人  乙○○  局長
上列當事人間因採購事件，聲請人聲請停止原處分之執行。本院
裁定如下：
    主  文
聲請駁回。
聲請程序費用由聲請人負擔。
    理  由
一、按行政訴訟繫屬中，當事人對於中央或地方行政機關之處分
    ，固得請求行政法院裁定停止執行，但須以原處分或決定之
    執行，將發生難於回復之損害，且有急迫情事者，始得聲請
    行政法院裁定停止執行，此觀行政訴訟法第一百十六條第二
    項前段規定甚明。又所謂難於回復之損害，係指其損害不能
    回復原狀，或不能以金錢賠償，或在一般社會通念上，如為
    執行可認達到回復困難之程度而言，合先敘明。
二、本件聲請人聲請意旨略以：(一)相對人於民國（下同）九十四
    年五月六日以環水字第○九四○○一六四七七號函，認定聲
    請人於「台南縣九十四年度水污染稽查管制及河川巡守計畫
    」案得標後，未於決標日（即九十四年三月三十一日）後十
    日內，依約檢具各項票據併同契約書備文相對人，並向其提
    報所有計畫執行人員學經歷資料辦理簽約事宜，且經相對人
    於九十四年四月十五日催告仍未辦理簽約，故而有政府採購
    法第一百零一條第一項第七款之情形，將依政府採購法第一
    百零二條第三項規定公告聲請人名稱及相關情形於政府採購
    公報，經聲請人提出異議及申訴均遭駁回後，相對人乃於九
    十五年一月十日將聲請人於政府採購公報公告之，且依政府
    採購法第一百零三條第一項第二款規定，聲請人自九十五年
    一月十日起至九十六年一月十日止無法參加所有政府採購之
    投標，甚至連分包均不得為之。(二)惟聲請人於九十四年三月
    三十一日決標後即積極進行簽約所作之各項準備，然系爭採
    購案決標時委員所作之廠商評選會議紀錄中載明須補充執行
    方法、計畫書中流程錯誤亦須修改、未見各項法令許可之指
    述、未見工程師資料等多項缺失，因此會議紀錄第七項結論
    第二點載明：「於議價後簽約前修改工作計畫書，經環保局
    召開範疇界定會並審查通過後方可簽約」，換言之，系爭採
    購案雖依投標須知第三十一條規定，須於決標後十日內完成
    簽約，然因尚須修改工作計畫，故相對人指系爭採購案仍須
    於原定時間即九十四年三月三十一日後十日內完成簽約一節
    ，已迥異於廠商評選會議紀錄記載，此即有可議。(三)又聲請
    人有正當理由申請展延，然相對人未為准駁即撤銷聲請人決
    標，惟姑不論聲請人就系爭採購案之工作方法、流程以及配
    合的專家，均依相對人之上級指示作大幅修改，且至九十四
    年四月十五日聲請人尚須與行政院環境保護署開會確定計畫
    書之內容及修改方向，是聲請人如何於九十四年三月三十一
    日後之十日內與相對人完成簽約，而聲請人亦於九十四年四
    月二十日回覆相對人催告函，表明刻正尋找人力及依廠商評
    選會議紀錄結論修改工作計畫書等，但相對人毫不理會，且
    作出本件之行政處分，縱使認為聲請人能力不足，亦不得草
    率論斷聲請人為故意不訂約之不良廠商。(四)另聲請人多係以
    承攬政府採購案維生，因此在本件行政訴訟未有結論前，若
    許相對人繼續執行上揭公告而刊登聲請人為不良廠商於政府
    採購公報之處分，且於此一年中聲請人均無法就政府採購案
    進行投標，將嚴重影響聲請人所有員工之生計，縱使嗣後聲
    請人經行政訴訟撤銷原處分，但聲請人仍發生難於回復之損
    害，故本件皆顯示有停止執行之必要，且無影響公共利益，
    爰依行政訴訟法第一百十六條第二項之規定，聲請裁定停止
    原處分之執行云云。
三、經查，本件聲請人參與招標機關相對人所辦理之「台南縣九
    十四年度水污染稽查管制及河川巡守計畫」採購案，於得標
    後，未於決標日（即九十四年三月三十一日）後十日內，依
    約檢具各項票據併同契約書備文相對人，並向其提報所有計
    畫執行人員學經歷資料辦理簽約事宜，且經相對人催告仍未
    辦理簽約，故而有政府採購法第一百零一條第一項第七款之
    情形，相對人乃以九十四年五月六日環水字第○九四○○一
    六四七七號函知聲請人，將依政府採購法第一百零二條第三
    項規定公告聲請人名稱及相關情形刊登於政府採購公報，經
    聲請人提出異議及申訴均遭駁回，繼而提起行政訴訟，固有
    相對人九十四年五月六日環水字第○九四○○一六四七七號
    函、九十四年六月十六日環水字第○九四○○二一六五七號
    函、行政院公共工程委員會採購申訴審議判斷書及行政訴訟
    起訴狀附卷足稽。惟聲請人係就相對人九十四年五月六日環
    水字第○九四○○一六四七七號函之行政處分認為有行政訴
    訟法第一百十六條第二項之事由，聲請停止執行。然查，依
    政府採購法第一百零三條第一項規定，經刊登政府採購公報
    列為拒絕往來廠商，其效果為於一定期間不得參加政府採購
    投標或作為決標對象或分包廠商，並非撤銷聲請人之營利事
    業登記，聲請人仍得本其營利事業登記項目繼續承攬政府機
    關以外之其他各項工程，非必然使聲請人營運陷入困難，故
    聲請人以被列為拒絕往來廠商為由，主張其將面臨無法承攬
    政府相關工程而倒閉之困境云云，已屬臆測；況造成聲請人
    無法參與政府機關發包之各項公共工程投標之損害，在一般
    社會通念上，尚非不能以金錢賠償獲得救濟，即不發生難於
    回復損害之情（最高行政法院九十二年度裁字第一三八八號
    、九十二年度裁字第一六二六號裁定參照），故聲請人聲請
    停止相對人九十四年五月六日環水字第○九四○○一六四七
    七號函關於刊登政府採購公報部分之執行，核與行政訴訟法
    第一百十六條第二項前段規定之停止執行要件不合，不應准
    許。
四、爰依行政訴訟法第一百零四條、民事訴訟法第九十五條、第
    七十八條，裁定如主文。
中    華    民    國    95    年     1    月   27     日
                  第三庭審判長法  官   邱政強
                              法  官   李協明
                              法  官   詹日賢
以上正本係照原本作成。
如不服本裁定，應於裁定送達後10日內以書狀敘明理由，經本院
向最高行政法院提出抗告（須按對造人數附具繕本）；並應預繳
送達用掛號郵票6份（每份34元）。
中    華    民    國    95    年     1    月   27     日
                              書記官   藍慶道


司法院資訊處製作；財團法人民間司法改革基金會備份。
